【裁判字號】    95,訴,516
【裁判日期】    951219
【裁判案由】    毒品危害防制條例
【裁判全文】
臺灣宜蘭地方法院刑事判決               95年度訴字第516號
公  訴  人  臺灣宜蘭地方法院檢察署檢察官
被      告  甲○○
上列被告因毒品危害防制條例案件，經檢察官提起公訴（95年度
偵字第3752號），被告就被訴事實為有罪之陳述，經本院合議庭
裁定進行簡式審判程序，判決如下：
    主  文
甲○○施用第一級毒品，累犯，處有期徒刑拾月。扣案之海洛因
壹包（毛重零點貳公克）沒收銷燬。
    事  實
一、甲○○前因竊盜、誣告、違反毒品危害防制條例等案件，經
    本院分別以91年度易字第122號、91年度易字第266號、91年
    度訴字第240號判決判處有期徒刑4月、8月、2月、8月確定
    ，並經定其應執行刑為1年8月確定，於民國93年8月16日縮
    刑期滿執行完畢。再於94年間，因違反毒品危害防制條例案
    件，經本院以94年度訴字第67號判決判處有期徒刑10月，甫
    於95年2月26日執行完畢出監。又因施用毒品案件，經本院
    裁定執行強制戒治，於92年7月4日保護管束期滿而執行強制
    戒治完畢。詎其猶不知戒除毒癮，明知海洛因為毒品危害防
    制條例第2條第2項第1款所規定之第一級毒品，不得擅自施
    用，竟仍於前開強制戒治執行完畢釋放後5年內，基於反覆
    施用第一級毒品海洛因（以下簡稱海洛因）之單一行為決意
    ，先於95年10月11日晚間7時許，在宜蘭縣冬山河旁某處，
    以注射針筒施用海洛因1次；復於95年11月28日某時許，在
    其位於宜蘭縣冬山鄉○○路45號住處，以同一方式施用海洛
    因1次，而反覆施用海洛因計2次。警方於95年10月12日下午
    2時25分許，在宜蘭縣羅東鎮○○路與興東南路口，見甲○
    ○行跡可疑，上前盤問後扣得其持有之海洛因1包（毛重0.2
    公克），因而查知上情。
二、案經宜蘭縣警察局羅東分局報請臺灣宜蘭地方法院檢察署檢
    察官偵查起訴。
    理  由
一、上揭犯罪事實，業據被告甲○○坦承不諱，且其為警查獲後
    ，於95年10月12日下午3時25分所採之尿液，經送檢驗結果
    ，確實呈現海洛因代謝物嗎啡陽性反應之事實，亦有慈濟大
    學濫用藥物檢驗中心檢驗總表1件附卷可稽。此外，警方於
    95年10月12日下午2時25分許，在宜蘭縣羅東鎮○○路與興
    東南路口，扣得被告所持有之粉末1包（毛重0.2公克），業
    據被告自承係海洛因，且於上述時間為警查獲後，經採集被
    告尿液送鑑定之結果，確呈海洛因代謝物嗎啡陽性反應，已
    如前述，足認確係海洛因無訛，可徵被告確有反覆施用海洛
    因之犯行。又被告前因施用毒品案件，經本院裁定執行強制
    戒治，於92年7月4日保護管束期滿而執行強制戒治完畢等情
    ，有臺灣高等法院被告前案紀錄表1件附卷可稽，其於強制
    戒治執行完畢釋放後，5年內再犯施用第一級毒品罪之事證
    已臻明確，其犯行堪予認定，應依法論科。
二、核被告施用海洛因之所為，係犯毒品危害防制條例第10條第
    1項之施用第一級毒品罪。而其持有第一級毒品之行為，為
    施用毒品之當然行為，屬吸收關係，應不再論以持有毒品罪
    。又查，被告因施用毒品曾經觀察、勒戒、強制戒治及刑之
    宣告，有前開前案紀錄表1件可佐，仍無法自拔，再度施用
    海洛因，且短期之內即施用海洛因計2次，施用頻率甚高，
    顯見已吸食成癮，被告確係有施用毒品之依賴性，其反覆成
    習之施用，在行為概念上，應評價認係包括一罪之集合犯，
    較符合社會通念及刑法學理。公訴人雖僅起訴被告於95年10
    月11日晚間7時許施用海洛因之犯行，然檢察官就犯罪事實
    一部起訴者，其效力及於全部，本件被告於上開時間外施用
    海洛因之犯罪事實，與起訴事實有包括一罪之集合犯關係，
    已如前述，本院自應就屬於包括一罪之其餘犯行，一併加以
    裁判，附此敘明。再者，被告有前揭事實欄所指之犯罪科刑
    及執行情形，有前揭前案紀錄表1件可資參照，其於有期徒
    刑之執行完畢後，5年以內故意再犯有期徒刑以上之本罪，
    為累犯，應依法加重其刑。爰審酌被告之素行、智識程度；
    犯罪之動機、目的、手段；前已因施用毒品之犯行，經觀察
    勒戒、強制戒治及刑之宣告，仍不知悔改，復繼續沾染毒品
    惡習，兼衡其施用之次數，犯後已坦承犯行，態度尚佳等一
    切情狀，量處如主文所示之刑，以示警懲。扣案之海洛因1
    包（毛重0.2公克），依毒品危害防制條例第18條第1項前段
    之規定，不問屬於犯人與否，沒收銷燬之，爰依該規定宣告
    沒收銷燬。
據上論斷，應依刑事訴訟法第273條之1第1項、第299條第1項前
段，毒品危害防制條例第10條第1項、第18條第1項前段，刑法第
11條前段、第47條第1項，判決如主文。
本案經檢察官吳志成到庭執行職務。
中    華    民    國    95    年    12    月    19    日
                  刑事第三庭法  官    郭淑珍
以上正本證明與原本無異。
如不服本判決應於收受本判決後10日內向本院提出上訴書狀，其
未敘述上訴理由者，並得於提起上訴後10日內向本院補提理由書
狀(均須按他造當事人之人數附繕本)「切勿逕送上級法院」。
                            書記官    林秀麗
中    華    民    國    95    年    12    月    20    日
附錄本案論罪科刑法條全文：
毒品危害防制條例第10條第1項
施用第一級毒品者，處六月以上五年以下有期徒刑。


司法院資訊處製作；財團法人民間司法改革基金會備份。
